【裁判字號】    94,訴,2503
【裁判日期】    950120
【裁判案由】    損害賠償
【裁判全文】
臺灣臺中地方法院民事裁定  94年度訴字第2503號
原      告  午○○
原告與被告卯○○等間請求損害賠償事件，原告於本院94年度
易字第575號被告卯○○詐欺刑事案件對被告卯○○提起附帶民
事訴訟，經本院刑事庭於民國94年10月5日以94年度附民字第292
號裁定移送本院民事庭，原告再於民國95年1月16日為訴之追加
，本院裁定如下：
      主    文
原告應於收受本裁定之日起20日內，補正：（一）被告互信國際
傳播有限公司之公司登記事項表及董監事、股東名冊、負責人戶
籍謄本；（二）被告子○○、辰○○、癸○○、甲○○、辛○○
、丑○○、巳○○、寅○○、壬○○之戶籍謄本；（三）第一審
裁判費新台幣陸仟捌佰柒拾貳元、（四）原告主張各被告應負責
之事實理由及各被告應賠償之金額，逾期不補正即駁回其追加之
訴。
      理    由
一、按起訴，應以訴狀表明下列各款事項，提出於法院為之：一
    當事人及法定代理人。二訴訟標的及其原因事實。三應受判
    決事項之聲明。又按當事人書狀，應記載：一、當事人姓名
    及住所或居所，當事人為法人、其他團體或機關者，其名稱
    及公務所、事務所或營業所。二、有法定代理人、訴訟代理
    人者，其姓名、住所或居所，及法定代理人與當事人之關係
    。再按原告之訴，如有起訴不合程式或不備其他要件者，法
    院應以裁定駁回之。但其情形可以補正者，審判長應定期間
    先命補正，民事訴訟法第244條第1項、第116條第1項第1款
    、第2款、第4款、第249條第1項第6款分別定有明文。
二、查原告於95年1月16日再追加被告子○○、辰○○、癸○○
    、甲○○、辛○○、丑○○、巳○○、寅○○、壬○○、互
    信國際傳播有限公司十人，惟未載明上開被告之真正住居所
    ，另被告互信國際傳播有限公司部分，經本院查詢經濟部公
    司登記資料庫結果，並無該公司名稱，爰有命原告補正被告
    互信國際傳播有限公司之公司登記事項表及董監事、股東名
    冊、負責人戶籍謄本、被告子○○、辰○○、癸○○、甲○○、辛○○、丑○○、巳○○、寅○○、壬○○之戶籍謄本
    之必要。
三、原告95年1月16日追加後之聲明為：「一、被告應連帶給付
    原告新台幣（以下同）14,379,380 元及自補充理由狀送達
    翌日起至清償日止按年息百分之5計算之利息。二、被告群
    亨國際美容股份有限公司、互信國際傳播有限公司應負擔費
    用以原版即全版之篇幅，將判決書內容登載於聯合報、丙○○○、庚○○○、戊○○、乙○○、台灣日報、丁○○○、
    台灣新聞報、台灣時報、己○○○、未○○○等刊載過違法
    廣告之新聞紙三天」，關於第一項聲明部分之訴訟標的價額
    為14,379,380元，應繳第一審裁判費為138,544 元，原告已
    繳納134,672元，尚應補繳3,872元；關於聲明第二項部分，
    應繳第一審裁判費3,000元，合計應補繳第一審裁判費6,872
    元。
四、原告提出之95年1月16日附帶民事補充理由狀追加上開被告
    十人，惟依原告上開書狀內容之記載，各被告應負責之事實
    部分相同，部分不同，為何請求全體連帶賠償14,379,380元
    ，顯有不明，為使原告請求之原因事實及訴訟標的明確化，
    以利審理集中化，爰依民事訴訟法第249條第1項、第244條
    第1項第2款規定，命原告補正將原告主張各被告應負責之事
    實理由及各被告應賠償之金額分別記載，如有應共同負責、
    連帶賠償者併應載明。
五、爰依前揭規定，命原告補正前揭事項，逾期不補正即駁回其
    追加之訴。
中    華    民    國    95    年    1     月    20    日
                  民事第三庭    法  官  張瑞蘭
正本係照原本作成
本裁定不得抗告
中    華    民    國    95    年    1     月    20    日
                                書記官  陳惠鈴


司法院資訊處製作；財團法人民間司法改革基金會備份。
